臺灣臺南地方法院民事裁定
111年度家聲抗字第36號
抗  告  人  羅茂雄
相  對  人  李美蓁


上列當事人間因請求辭任遺囑執行人事件，抗告人對於民國111
年5月30日本院111年度司繼字第414號第一審裁定提起抗告，本
院管轄之第二審合議庭裁定如下：
    主  文
一、抗告駁回。
二、抗告費用新臺幣1,000元由抗告人負擔。
    理  由
一、抗告人抗告意旨略以：抗告人已78歲，身體狀況不佳，且親
    人均不在身邊，無法理解原審寄送之司法文書，錯失對相對
    人辭任遺囑執行人之聲請於原審表示意見之機會，關於被繼
    承人羅下遺囑所分配其遺產繼承事宜，自始均由相對人處理
    ，相關文件抗告人均未見過，抗告人並無能力另找遺囑執行
    人，況目前被繼承人羅下之遺產僅剩1間房子尚未處理完畢
    ，相對人若未處理好，恐發生手足相殘之憾事，實不應置身
    事外等語，爰請求廢棄許可相對人辭任被繼承人羅下之遺囑
    執行人之原裁定等語，並聲明：原裁定廢棄。
二、本院之判斷：
（一）相對人前經繼承人通知經被繼承人羅下所立之代筆遺囑指
      定為遺囑執行人，相對人於原審以其年事已高，又居住在
      新北市，難以就近處理被繼承人羅下之遺產，且縱無遺囑
      執行人，亦非無法實現遺囑人之意思，況相對人履行遺囑
      執行人職務期間，部分繼承人對相對人多有刁難、屢加謾
      罵攻訐，已造成相對人身心重大打擊，相對人身體狀況已
      無力繼續擔任遺囑執行人為由，聲請許可辭任被繼承人羅
      下之遺囑執行人，經原審審理後以原裁定許可相對人辭任
      被繼承人羅下之遺囑執行人之聲請，業據本院調卷查明屬
      實。
（二）本院審酌全案卷證，認許可相對人辭任被繼承人羅下之遺
      囑執行人，並無不妥，原審認定之結果於法並無不合，應
      予維持，並引用原裁定記載之事實與理由，另就抗告意旨
      補充理由於後。
（三）抗告人固以前詞主張不應許可相對人辭任被繼承人羅下之
      遺囑執行人云云，惟：
    ⒈按財產管理人有正當理由者，得聲請法院許可其辭任，家
      事事件法第145條第2項定有明文，此依同法第141條，為
      遺囑執行人所準用。
    ⒉查相對人為民國00年00月00日生，年齡確實已高達74歲，
      且其亦確實居住在新北市，有其個人戶籍資料（完整姓名
      ）查詢結果1件附卷可考（見原審卷第41頁），又被繼承
      人羅下遺囑指定由相對人處理之遺產均為不動產，位置又
      均在臺南市，觀諸相對人於原審提出之被繼承人羅下代筆
      遺囑1件甚明（見原審卷第13至17頁），堪認相對人主張
      其年事已高，身體狀況無法繼續擔任被繼承人羅下之遺囑
      執行人，又居住在新北市，難以就近處理被繼承人羅下之
      遺產之事實，確屬實情，本院審酌上情，認相對人確實有
      辭任被繼承人羅下遺囑執行人之正當理由；而相對人辭任
      被繼承人羅下之遺囑執行人後，就被繼承人羅下遺產有利
      害關係之人，仍可依民法第1211條規定，透過親屬會議選
      定或聲請法院指定之方式產生遺囑執行人，繼續處理被繼
      承人羅下之遺產繼承事宜，故抗告人僅以前詞主張不應許
      可相對人辭任被繼承人羅下之遺囑執行人，自屬無據。 
三、綜上所述，原裁定許可相對人辭任被繼承人羅下之遺囑執行
    人，經核並無違法、不當，抗告人猶執前詞求予廢棄，為無
    理由，應予駁回。
四、本件事證已明，兩造其餘攻擊防禦方法及所提證據，經斟酌
    後，核與本件之結論，不生影響，爰不一一論列，附此敘明
    。
五、據上論結，本件抗告為無理由，依家事事件法第97條、非訟
    事件法第46條、第21條第2項、第24條第1項、民事訴訟法第
    495條之1第1項、第449條第1項、第78條，裁定如主文。
中　　華　　民　　國　　111 　年　　7 　　月　　18　　日
                  家事法庭  審判長法  官  林雯娟
                                  法  官  彭振湘
                                  法  官  游育倫
以上正本係照原本作成。
如不服本裁定，僅得於收受本裁定正本送達後10日內，委任律師
為代理人，以適用法規顯有錯誤為理由，向本院提出再抗告狀(
須附具繕本)。
中　　華　　民　　國　　111 　年　　7 　　月　　18　　日
                                  書記官 李鎧安